臺灣新竹地方法院刑事宣示判決筆錄　　　 96年度易字第385號
公　訴　人　臺灣新竹地方法院檢察署檢察官
被　　　告　丁○○
　　　　　　　　　　（即新竹市北區戶政事務所）
指定辯護人　本院公設辯護人乙○○
上列被告因竊盜等案件，檢察官提起公訴（九十六年度偵字第二
六八五號）後，聲請改依協商程序而為判決，本院於中華民國九
十六年六月二十五日下午五時在本院刑事第八法庭宣示判決，出
席職員如下：
　　　　　　　　　　　　法　官　汪銘欽
法官起立朗讀判決主文、犯罪事實要旨、處罰條文及告以上訴限
制、期間並提出上訴狀之法院，且諭知記載其內容：
一、主  文：
　　丁○○竊盜【事實（二）(一)部分】，累犯，處有期徒刑肆月
  　；又竊盜【事實（二）(二)部分】，累犯，處有期徒刑伍月；
    又竊盜【事實（二）(三)部分】，累犯，處有期徒刑陸月；又
    偽造署押，足以生損害於他人，累犯，處有期徒刑肆月。「
    榮祥資源回收場」收受清冊「客戶姓名」欄上偽造之「陳建
    龍」簽名署押共貳拾貳枚，均沒收。應執行有期徒刑壹年肆
    月。「榮祥資源回收場」收受清冊「客戶姓名」欄上偽造之
    「陳建龍」簽名署押共貳拾貳枚，均沒收。
二、犯罪事實要旨：
（一）丁○○曾有違反麻醉藥品管理條例、槍砲彈藥刀械管制條
      例、肅清煙毒條例及竊盜等前科紀錄，並於七十七年間因
      違反槍砲彈藥刀械管制條例及肅清煙毒條例案件，分別經
      本院及臺灣高等法院判處有期徒刑三月及三年四月，並定
      應執行刑為有期徒刑三年六月確定；又於七十八年間因違
      反肅清煙毒條例案件，經本院判處有期徒刑二年五月確定
      ，嗣上開三件案件再經本院裁定定應執行刑為有期徒刑五
      年八月確定，初於八十二年三月九日假釋出監。詎假釋期
      間，於八十二年間仍因違反肅清煙毒條例案件，再經本院
      判處有期徒刑三年八月確定，並撤銷上開假釋接續執行，
      復於八十五年七月六日二度假釋出監；詎於假釋期間，又
      於八十六年間因違反肅清煙毒條例及竊盜案件，分別經本
      院判處有期徒刑三年十月及十月確，並經本院以八十六年
      度聲字第八四０號裁定定應執行刑為有期徒刑四年四月確
      定，並撤銷上開假釋接續執行，再於九十年三月二十六日
      第三度縮短刑期假釋出監；然於假釋期間，又再因施用毒
      品案件，再經撤銷假釋入監執行殘刑有期徒刑三年八月三
      日，甫於九十五年五月七日縮短刑期執行完畢。
（二）丁○○仍不知悔改，復意圖為自己不法之所有，分別基於
      竊盜之犯意，先後為下列(一)至(三)之竊盜行為：
  　(一)於九十六年四月上旬某日，在新竹市○○路○段二九三巷
　    「鴛鴦麻辣燒鍋店」拆除工地內，趁無人注意之際，徒手
      竊取戊○○所有之鋼鐵材料一批得手。
　　(二)於九十六年四月二十三日上午七、八時許，在新竹市○○
　　　○路二二四巷六號「穩升工業有限公司」鐵工廠內，趁無
  　　人注意之際，入內徒手竊取「穩升工業有限公司」所有而
      由負責人丙○○管領之不鏽鋼鐵材四支，得手後將該竊得
      之不鏽鋼鐵材四支藏匿在附近公路草堆中。
  　(三)於九十六年四月二十五日上午八時許，在新竹市○○○街
    　七九號地下停車場，趁無人注意之際，徒手竊取甲○○所
      有之車牌號碼ＳＮＣ─三三一號機車得手。嗣於同日中午
      十二時十分許，其騎乘上開竊得之機車甫自新竹市○○○
　　　○路附近公路草堆中起出上開竊得之不鏽鋼鐵材四支，正
  　　欲載往變賣之際，即在新竹市○○路一九二巷二０一號「
    　榮祥資源回收場」前為警當場查獲。
（三）丁○○又自九十六年一月十四日起，多次前往新竹市○○
      路一九二巷二０一號「榮祥資源回收場」變賣不鏽鋼及鐵
      製品時，因涉犯施用毒品罪嫌，為逃避警方查緝，乃基於
      偽造署押之單一犯意，接續於九十六年一月二十六日、九
      十六年一月二十七日、九十六年二月二日、九十六年二月
      七日、九十六年二月二十六日、九十六年二月二十八日、
      九十六年三月一日（二次）、九十六年三月二日、九十六
      年三月五日、九十六年三月六日、九十六年三月七日、九
      十六年三月二十日、九十六年三月二十二日、九十六年三
      月二十五日（二次）、九十六年三月二十六日、九十六年
      四月二日（二次）、九十六年四月八日、九十六年四月十
      日，均冒名「陳建龍」，而在「榮祥資源回收場」收受清
      冊「客戶姓名」欄上偽造「陳建龍」之簽名署押共二十二
      枚，以表示係「陳建龍」本人持往變賣之意，足以生損害
      於陳建龍之人及「榮祥資源回收場」負責人廖佐明對於客
      戶資料管理之正確性。
三、處罰條文：
　　刑法第三百二十條第一項、第二百十七條第一項。
四、協商判決除有刑事訴訟法第四百五十四條之四第一項第一款
    於本訊問程序終結前，被告撤銷協商合意或檢察官撤回協商
    聲請者；第二款被告協商之意思非出於自由意志者；第四款
    被告所犯之罪非第四百五十五條之二第一項所定得以協商判
    決者；第六款被告有其他較重之裁判上一罪之犯罪事實者；
    第七款法院認應諭知免刑或免訴、不受理者情形之一，及違
    反同條第二項「法院應於協商合意範圍內為判決；法院為協
    商判決所科之刑，以宣告緩刑或二年以下有期徒刑、拘役或
    罰金為限」之規定者外，檢察官與被告均不得上訴。
五、如有前項得上訴之情形，得自收受宣示判決筆錄送達之日起
    十日內，向本院提出上訴書狀，上訴於第二審法院。
中　　華　　民　　國　九十六　年　　六　　月　二十五　日
                        　　　臺灣新竹地方法院刑事第三庭
                                書 記 官  　陳  秀  子
                                法　　官    汪　銘　欽
以上正本證明與原本無異。
中　　華　　民　　國　九十六　年　　六　　月　二十五　日
                                書 記 官  　陳  秀  子
附錄本案論罪科刑法條全文：
刑法第三百二十條第一項：
意圖為自己或第三人不法之所有，而竊取他人之動產者，為竊盜
罪，處五年以下有期徒刑、拘役或五百元以下罰金。
刑法第二百十七條第一項：
偽造印章、印文或署押，足以生損害於公眾或他人者，處三年以
下有期徒刑。
